Minutes et répertoires du notaire Adrien DEVIN, 20 février 1666 - 16 mars 1680 (étude XV)
Archives nationales
Minutes et répertoires du notaire Adrien DEVIN (étude XV)
20 février 1666 - 16 mars 1680
MC/ET/XV/186 - MC/ET/XV/1236, MC/RE/XV/1
Etude XV; Devin, Adrien
Archives nationales de France
Minutes et répertoires: la loi 2008-696 du 15 juillet 2008 relative aux archives a fixé à 75 ans à compter de la date de l'acte, ou à 25 ans à compter de la date du décès de l'intéressé si ce délai est plus bref, le délai de communication des minutes et répertoires des notaires; ce délai est porté à 100 ans à compter de la date de l'acte si le document se rapporte à un mineur (code du Patrimoine, articles L213-2, 4e d et 5e).
Autres documents de l'étude (dossiers de clients, comptabilité...): s'agissant d'archives privées, ces documents sont communicables selon les modalités fixées par le déposant ou le donateur.
Certains documents ne sont pas accessibles en raison de leur mauvais état de conservation.
Versement
Accès aux instruments de recherche de tous les notaires de l’étude XV
Archives de l'étude XV
- Minutes de Adrien DEVIN, janvier 1666 - 1698; MC/ET/XV/186 - MC/ET/XV/1236
  - Minutes. 1666, janvier - avril, janvier - avril 1666; MC/ET/XV/186
    Informations complémentaires:
    1666, janvier à 17 février: actes passés par-devant Michel Desprez.
    1666, 20 février à 30 avril: actes passés par-devant Adrien Devin.
    Informations concernant le classement:
    Le niveau inférieur de description, quand il existe, correspond aux minutes d'actes. Toutes les minutes ne sont pas forcément décrites une à une. Les descriptions de ces minutes sont plus ou moins détaillées.
    - Rachats de rente concernant Michel Desprez, notaire au Châtelet, 2, 17 et 26 mars 1666., 2 mars 1666 - 26 mars 1666; MC/ET/XV/186
      Origine de l'information:
      Marie-Françoise Limon, Les notaires au Châtelet de Paris sous le règne de Louis XIV, Toulouse, Presses universitaires du Mirail, 1992 [223 actes] (voir contexte dans le Plan d’orientation général - Notaires de Paris, guides thématiques du Minutier).
      Date de création de la notice: 2006
      Desprez, Michel; notaire
  - Minutes. 1666, mai - 1666, juillet, mai 1666 - juillet 1666; MC/ET/XV/210
    - Bail à rente concernant Michel Desprez, notaire au Châtelet., 11 juillet 1666; MC/ET/XV/210
      bail; Desprez, Michel; notaire
  - Minutes. 1666, août - 1666, octobre, août 1666 - octobre 1666; MC/ET/XV/211
  - Minutes. 1666, novembre - 1666, décembre, novembre 1666 - décembre 1666; MC/ET/XV/212
  - Minutes. 1667, janvier - 1667, mars, janvier 1667 - mars 1667; MC/ET/XV/213
  - Minutes. 1667, avril - 1667, juin, avril 1667 - juin 1667; MC/ET/XV/214
  - Minutes. 1667, juillet - 1667, septembre, juillet 1667 - septembre 1667; MC/ET/XV/215
    - Contrat de mariage entre Jacques Goudallier, cuisinier, demeurant rue Neuve, paroisse Saint-Mederic, fils de Jacques Goudallier, laboureur, demeurant à Freteuil (pays reconquis), d'une part, et Louise Morel, fille de Jacques Morel, décédé, tailleur de pierre, et de Perrette Druau, demeurant rue Beaurepaire, paroisse Saint-Sauveur, d'autre part., 15 avril 1635; MC/ET/XV/215
      Le futur demeure au logis de monsieur Le Liepvre; la mère de la future est remariée avec Benoit Dreau, tailleur de pierres.
      Mariages à Paris de 1570 à 1635 (4550 actes), relevés effectués sous la dir. de Roland Mousnier, v. 1960-1976 (voir contexte dans le Plan d’orientation général - Notaires de Paris, guides thématiques du Minutier).
      Date de révision: 2010
      Date de création de la notice: 2007
      contrat de mariage; Beaurepaire (rue); Neuve (rue); Dreau, Benoît; Druau, Perrette; Goudallier, Jacques; Le Liepvre, M.; Morel, Jacques; Morel, Louise; cuisinier; agriculteur; tailleur de pierre
  - Minutes. 1667, octobre - 1667, décembre, octobre 1667 - décembre 1667; MC/ET/XV/216
  - Minutes. 1668, janvier - 1668, mars, janvier 1668 - mars 1668; MC/ET/XV/217
  - Minutes. 1668, avril - 1668, mai, avril 1668 - mai 1668; MC/ET/XV/218
  - Minutes. 1668, juin - 1668, septembre, juin 1668 - septembre 1668; MC/ET/XV/219
  - Minutes. 1668, octobre - 1668, décembre, octobre 1668 - décembre 1668; MC/ET/XV/220
  - Minutes. 1669, janvier - 1669, mars, janvier 1669 - mars 1669; MC/ET/XV/221
  - Minutes. 1669, avril - 1669, juin, avril 1669 - juin 1669; MC/ET/XV/222
  - Minutes. 1669, juillet - 1669, septembre, juillet 1669 - septembre 1669; MC/ET/XV/223
  - Minutes. 1669, octobre - 1669, décembre, octobre 1669 - décembre 1669; MC/ET/XV/224
  - Minutes. 1670, janvier - 1670, mars, janvier 1670 - mars 1670; MC/ET/XV/225
    - GEORGES (Vincent) maître tailleur d'habits Rue de la Tonnellerie, par Saint-Eustache § Inventaire après décès de Vincent GEORGES à la requête et mandement de Nob. h/e/ maître Pierre Imbert conseiller du Roi et 1er Substitut de M. le Procureur du R. au Chat/t/ pour l'absence des présomptifs héritiers du défunt., 13 janvier 1670; MC/ET/XV/225; (2 folios)
      Fichier dit 'général' XVIIe-XVIIIe siècles, par le personnel du Minutier, 1954-1999 ( fichier papier entièrement dématérialisé; voir contexte dans le Plan d’orientation général - Notaires de Paris, guides thématiques du Minutier).
      Date de révision: 2011-2012
      Date de création de la notice: 2010
      inventaire; Georges, Vincent
  - Minutes. 1670, avril - 1670, juin, avril 1670 - juin 1670; MC/ET/XV/226
    - ROCHE (Françoise) veuve de Philippe HUBERT, juré port/r/ de grains bourgeois de Paris Rue Montorgueil § Inventaire après décès de Françoise ROCHE à la requête de sr Denis Duquesnel marchand fripier, B de P. tuteur des enfants mineurs des défunts: Antoine (18 a.), Etienne (15) et Jean Baptiste Hubert (10 ans) en présence de Nicolas Roche, maître cloutier, oncle et subrogé tuteur, 15 avril 1670; MC/ET/XV/226; 10 folios
      inventaire; Roche, Françoise
    - POTHEAU du POTTEAU (Jeanne) femme de sr Louis Le Vasseur, marchand fripier bourgeois de Paris sous les piliers des Halles, par Saint-Eustache § Inventaire après décès de Jeanne POTHEAU ou POTTEAU à la requête de sr Louis Le Vasseur, son mari commun en biens et tuteur de leurs enfants mineurs: Louis (22a.), Elisabeth (21 a.), Louise (16a.), Antoine (14a.), Geneviève (12a.), Jeanne (9a.), Marie Jeanne (8a.), Marie Madeleine (6a.), Françoise (4a.) et Marguerite (5 mois) et en près d'Antoine Potheau, oncle et subrogé tuteur desdits mineurs, 9 juin 1670; MC/ET/XV/226; folios 20
      inventaire; Potheau du Potteau, Jeanne
  - Minutes. 1670, juillet - 1670, août, juillet 1670 - août 1670; MC/ET/XV/227
    - BONTEMPS (Mathieu) Messire, prêtre docteur en théologie, et habitué en la paroisse Saint-Eustache demeurant rue Montmartre, devant l'église Sainte-Marie l'Egyptienne § Inventaire après décès de Mathieu BONTEMPS à la requête de sr Blaise Bontemps marchand chandelier, bourgeois de Paris son frère, héritier pour 1/7/e/ et tuteur de ses enfants mineurs (légataires particuliers du défunt) et en prés des autres frères et soeurs du défunt, également légataires particuliers, 2 juillet 1670; MC/ET/XV/227; 7 folios
      inventaire après décès; Bontemps, Mathieu
    - PESTRE (Jean) maître cordonnier à Paris Rue neuve des Fossés et par Saint-Germain l'Aux/ois/ § Inventaire après décès de Jean PESTRE à la requête de Catherine Costel sa veuve commune en biens et tutrice de leurs enfants mineurs: Jean (9a.), Pierre (2a.) et Marie (7 mois) en près de Saint-Dominique La Pierre, marchand fripier, B. de P., leur subrogé tuteur, et curateur de l'enfant posthume qui naîtra dans la suite, 2 juillet 1670; MC/ET/XV/227; 8 folios
      inventaire; Pestre, Jean
    - CADIEU (Robert) marchand de vins, juré mouleur de bois Rue de la Corderie, Cul de Sac des Petits Carreaux paroisse Saint-Sauveur § Inventaire après décès de Robert CADIEU à la requête de Anne Joltrin, sa veuve, veuve auparav/t/ de Saint-Luc Sautel-en vue de la reprise de ses lab, douaire et préciput et autres conventions matrimoniales, après renonciation à la communauté, 27 août 1670; MC/ET/XV/227; 9 folios
      inventaire; Cadieu, Robert
  - Minutes. 1670, septembre - 1670, octobre, septembre 1670 - octobre 1670; MC/ET/XV/228
    - PREVOST (Claude) Noble homme, conseiller du Roi Grenetier au grenier à sel de Paris Rue Mauconseil, par Saint-Eustache § Inventaire après décès de Claude PREVOST à la requête de Dam/lle/ Marguerite Godefroy, sa veuve commune en biens et tutrice de leurs enfants mineurs = Marguerite (20 ans), Jacques (19 ans) et Claude (13 ans) en prés de maître Louis Lemasier, greffier en chef des Requêtes subrogé tuteur desdits mineurs, 16 septembre 1670; MC/ET/XV/228; 35 folios + 1 pièce jointe de 18 folios)
      inventaire; Prévost, Claude
  - Minutes. 1670, novembre - 1670, décembre, novembre 1670 - décembre 1670; MC/ET/XV/229
    - LECONTE (Marie) femme de Didier Obry, juré porteur de grain veuve auparav/t/ de Nicolas Sauvage, maître fourbisseur Rue des Prouvaires, par/sse/ Saint-Eustache § Inventaire après décès de Marie LECONTE à la requête de Didier Obry son mari commun en biens et donataire mutuel, et en présence des représentants d'autres héritiers (soeurs), 10 novembre 1670; MC/ET/XV/229; fol. 7
      inventaire; Leconte, Marie
    - DELAPLACE (Claude) maître menuisier à Paris Rue Neuve des Petits-Champs, paroisse Saint-Roch § Inventaire après décès de Claude DELAPLACE à la requête de Catherine Proust, sa veuve, commune en biens et exécutrice testamentaire en présence de Etienne Delaplace comp/on/ menuisier (frère) et Charles Catherine (beau-frère à c. de défunte Geneviève Delaplace) etc..., 15 novembre 1670; MC/ET/XV/229; (9 folios)
      inventaire; Delaplace, Claude
    - Catherine Boucher, veuve de Olivier Pouillart, maître luthier et faiseur d'instrument à Paris, est citée au contrat de mariage de Gabriel Boucher et Nicole Granger., 24 novembre 1670; MC/ET/XV/229
      Musique XVIIe siècle [2407 actes], par Madeleine Jurgens et le personnel du Minutier, 1954-1996 ( fichier papier entièrement dématérialisé; voir contexte dans le Plan d’orientation général - Notaires de Paris, guides thématiques du Minutier).
      Date de révision: 2011
      Date de création de la notice: 2009
      contrat de mariage; facteur d'instruments de musique; facteur d'instruments de musique
    - IMPRIMEUR en taille-douce ACIRE (Claude) demeurant rue des Septs-Voies § Contrat de mariage avec Jeanne CORBET, 16 décembre 1670; MC/ET/XV/229
      Artisans XVIIe, par M. Jurgens, M.A. Fleury, R. Gourmelon et le personnel du Minutier central, 1954-1996 (fichier papier entièrement dématérialisé; voir contexte dans le Plan d’orientation général - Notaires de Paris, guides thématiques du Minutier).
      contrat de mariage; Acire, Claude; Corbet, Jeanne
    - HUREAU (Elisabeth) femme de Claude Poullet, marchand de vins Rue du Chevalier du Guet, paroisse Saint-Germain-l'Auxerrois § Inventaire après décès de Elisabeth HUREAU à la req. de Claude Poullet, son mari, commun en biens, et tuteur de leur fille Marie (8 ans 1/2) en prés. de Antoine Hureau, m/d/, B. de P., oncle et subrogé tuteur de la dite mineure., 29 décembre 1670; MC/ET/XV/229; 6 folios
      inventaire; Hureau, Elisabeth
  - Minutes. 1671, janvier - 1671, mars, janvier 1671 - mars 1671; MC/ET/XV/230
    - Association de Claire Leroy, demeurant rue Saint-Sauveur, agissant pour elle et pour André Trochon, sieur de Beaubourg, son mari, Paul Biet, sieur de Beaubrun, Marie Marcoureau, sa femme, Marie de Rufin, Bonaventure Le Tellier, sieur de Baugy, Jean Berrié, sieur de Fondepré, Pierre Allouel, Catherine de Vion et Marguerite Mignan, logés rue Montorgueil, comédiens de la troupe de Monsieur, pour aller représenter, pendant un an, la comédie dans le royaume., 30 mars 1671; MC/ET/XV/230
      Documents du Minutier central concernant l'histoire littéraire (1650-1700) [2295 actes], par Madeleine Jurgens et Marie-Antoinette Fleury, Paris, Presses universitaires de France, 1960, p. 97 (instrument de recherche imprimé dématérialisé dont la version intégrale est accessible en ligne par la rubrique 'Autres instruments de recherche', voir contexte dans le Plan d’orientation général - Notaires de Paris, guides thématiques du Minutier).
      Date de révision: 2009-2011
      Documents du Minutier central concernant l'histoire littéraire (1650-1700), par Madeleine Jurgens et Marie-Antoinette Fleury. Presses universitaires de France, 1960, XXIII-511 p.
      acte de société; Saint-Sauveur (rue); Montorgueil (rue); Leroy, Claire; Trochon, André; Biet, Paul; Marcoureau, Marie; Rufin, Marie de; Le Tellier, Bonaventure; Berrié, Jean; Allouel, Pierre; Vion, Catherine de; Mignan, Marguerite; acteur
  - Minutes. 1671, avril - 1671, juin, avril 1671 - juin 1671; MC/ET/XV/231
  - Minutes. 1671, juillet - 1671, août, juillet 1671 - août 1671; MC/ET/XV/232
    - Contrat de mariage entre Jean Donneau de Vizé, écuyer, garde-meubles de la maison du Roi, des princes étrangers et ambassadeurs extraordinaires, demeurant rue des Prouvaires, fils d'Antoine Donneau de Vizé, gentilhomme servant de feue la Reine et de feue Claude Gaboury, et Anne Picou, demeurant rue des Prouvaires, fille de feus Robert Picou, peintre et valet de chambre du Roi et garde des tableaux de ses cabinets, et Anne de Sauvequin., 20 juillet 1671; MC/ET/XV/232
      Documents du Minutier central concernant l'histoire littéraire (1650-1700) [2295 actes], par Madeleine Jurgens et Marie-Antoinette Fleury, Paris, Presses universitaires de France, 1960, p. 179 (instrument de recherche imprimé dématérialisé dont la version intégrale est accessible en ligne par la rubrique 'Autres instruments de recherche', voir contexte dans le Plan d’orientation général - Notaires de Paris, guides thématiques du Minutier).
      contrat de mariage; Prouvaires (rue des); Donneau de Vizé, Jacques; Donneau de Vizé, Jean (1638-1710); Donneau de Vizé, Antoine de; Gaboury, Claude; Picou, Anne; Picou, Robert; Sauvequin, Anne de; employé de maison; peintre; officier de la Chambre du roi (Ancien Régime)
    - DROUET (Nicolas) maître chandelier § inventaire après décès de Nicolas DROUET avec énumération de ses marchandises, 22 juillet 1671; MC/ET/XV/232
      inventaire; Drouet, Nicolas
    - CHANDELIER § inventaire après décès de Nicolas DROUET maître chandelier, avec énumération de ses marchandises, 22 juillet 1671; MC/ET/XV/232
      inventaire
  - Minutes. 1671, septembre - 1671, octobre, septembre 1671 - octobre 1671; MC/ET/XV/233
  - Minutes. 1671, novembre - 1671, décembre, novembre 1671 - décembre 1671; MC/ET/XV/234
  - Minutes. 1672, janvier - 1672, mars, janvier 1672 - mars 1672; MC/ET/XV/235
  - Minutes. 1672, avril - 1672, juin, avril 1672 - juin 1672; MC/ET/XV/236
  - Minutes. 1672, juillet - 1672, septembre, juillet 1672 - septembre 1672; MC/ET/XV/237
  - Minutes. 1672, octobre - 1672, décembre, octobre 1672 - décembre 1672; MC/ET/XV/238
  - Minutes. 1673, janvier - 1673, mars, janvier 1673 - mars 1673; MC/ET/XV/239
  - Minutes. 1673, avril - 1673, juin, avril 1673 - juin 1673; MC/ET/XV/240
  - Minutes. 1673, juillet - 1673, septembre, juillet 1673 - septembre 1673; MC/ET/XV/241
  - Minutes. 1673, octobre - 1673, décembre, octobre 1673 - décembre 1673; MC/ET/XV/242
  - Minutes. 1674, janvier - 1674, février, janvier 1674 - février 1674; MC/ET/XV/243
  - Minutes. 1674, mars - 1674, avril, mars 1674 - avril 1674; MC/ET/XV/244
  - Minutes. 1674, mai - 1674, juin, mai 1674 - juin 1674; MC/ET/XV/245
  - Minutes. 1674, juillet - 1674, septembre, juillet 1674 - septembre 1674; MC/ET/XV/246
  - Minutes. 1674, octobre - 1674, décembre, octobre 1674 - décembre 1674; MC/ET/XV/247
  - Minutes. 1675, janvier, janvier 1675; MC/ET/XV/248
    - Mariage de Antoine LE MAIGRE, fils de défunt Thomas-André LE MAIGRE, aussi maître à danser, bourgeois de Paris, et de Guillemette LE MEUSNIER. Antoine LE MAIGRE, rue et proche la Porte Saint-Denis, maître à danser, sauteur du Roi, 11 janvier 1675; MC/ET/XV/248
      Date de création de la notice: 2004
      contrat de mariage; Saint-Denis (rue); Le Maigre, Antoine; Le Maigre, Thomas-André; Le Meusnier, Guillemette; enseignant; danseur
  - Minutes. 1675, février - 1675, mars, février 1675 - mars 1675; MC/ET/XV/249
    - Contrat de mariage entre Dominique Clerambault, l'un des 25 violons de la chambre du roi, demeurant rue Saint-Antoine, paroisse Saint-Paul, fils de défunt Dominique Clerambault, chirurgien et d'Elisabeth Le Sage, et d'Anne Lappers. Un seul témoin pour Dominique Clerambault: Marie-Anne Clerambault, fille, sa soeur., 23 février 1675; MC/ET/XV/249
      contrat de mariage; Saint-Antoine (rue); Saint-Paul (paroisse); chirurgien; musicien; officier de la Chambre du roi (Ancien Régime)
  - Minutes. 1675, avril - 1675, juin, avril 1675 - juin 1675; MC/ET/XV/250
    - Inventaire après décès de Claude Guignard, à la requête de Gilles Quezain, joueur d'instruments et maître à danser, rue Montmartre, son mari., 18 avril 1675; MC/ET/XV/250
      inventaire après décès; Montmartre (rue); musicien; danseur
    - Contrat de mariage entre Gilles Quezain, joueur d'instruments de musique et maître à danser, rue Montmartre, et Françoise Quinot, fille de Sulpice, maître cuisinier, et de Marguerite Breton., 23 avril 1675; MC/ET/XV/250
      contrat de mariage; Montmartre (rue); musicien; danseur; cuisinier
  - Minutes. 1675, juillet - 1675, septembre, juillet 1675 - septembre 1675; MC/ET/XV/251
  - Minutes. 1675, octobre, octobre 1675; MC/ET/XV/252
  - Minutes. 1675, novembre - 1675, décembre, novembre 1675 - décembre 1675; MC/ET/XV/253
  - Minutes. 1676, janvier - 1676, février, janvier 1676 - février 1676; MC/ET/XV/254
  - Minutes. 1676, mars - 1676, avril, mars 1676 - avril 1676; MC/ET/XV/255
  - Minutes. 1676, mai - 1676, juin, mai 1676 - juin 1676; MC/ET/XV/256
  - Minutes. 1676, juillet - 1676, septembre, juillet 1676 - septembre 1676; MC/ET/XV/257
  - Minutes. 1676, octobre - 1676, décembre, octobre 1676 - décembre 1676; MC/ET/XV/258
  - Minutes. 1677, janvier, janvier 1677; MC/ET/XV/259
  - Minutes. 1677, février - 1677, avril, février 1677 - avril 1677; MC/ET/XV/260
  - Minutes. 1677, mai - 1677, juillet, mai 1677 - juillet 1677; MC/ET/XV/261
  - Minutes. 1677, août - 1677, septembre, août 1677 - septembre 1677; MC/ET/XV/262; Document détérioré.
  - Minutes. 1677, octobre - 1677, décembre, octobre 1677 - décembre 1677; MC/ET/XV/263; Document détérioré.
  - Minutes. 1678, janvier - 1678, février, janvier 1678 - février 1678; MC/ET/XV/264
  - Minutes. 1678, mars - 1678, avril, mars 1678 - avril 1678; MC/ET/XV/265
  - Minutes. 1678, mai - 1678, juin, mai 1678 - juin 1678; MC/ET/XV/266
  - Minutes. 1678, juillet - 1678, septembre, juillet 1678 - septembre 1678; MC/ET/XV/267
    - Vente par Charles Perrault, demeurant rue de Cléri, à Ange Le Normant, écuyer, sieur des Fourneaux, secrétaire du Roi et de ses finances, demeurant rue du Mail, d'une maison sise rue des Vieux-Augustins, moyennant 17 482 livres 6 sols., 14 août 1678; MC/ET/XV/267
      Documents du Minutier central concernant l'histoire littéraire (1650-1700) [2295 actes], par Madeleine Jurgens et Marie-Antoinette Fleury, Paris, Presses universitaires de France, 1960, p. 307 (instrument de recherche imprimé dématérialisé dont la version intégrale est accessible en ligne par la rubrique 'Autres instruments de recherche', voir contexte dans le Plan d’orientation général - Notaires de Paris, guides thématiques du Minutier).
      acte de vente; Cléry (rue de); Vieux-Augustins (rue des); Mail (rue du); Perrault, Charles (1628-1703); Le Normant, Ange; secrétaire du roi (Ancien Régime); secrétaire des finances (Ancien Régime)
    - SCULPTEURS et PEINTRES (Association) § Association de Bonnaventure BARROY et de Louis COCHERY, rue Montorgueil, aux Petits-Carreaux? tous deux. .. à Paris, pour tous les ouvrages de sculpture et peinture qu'ils feront pendant 4 ans, soit en cette ville de Paris, soit à la campagne; ils paieront chacun par moitié les compagnons qu'ils feront travailler et les matériaux qu'ils emploieront, COCHERY baillera à BARROY la jouissance de la boutique et de la salle dépendant de sa maison, moyennant les 60 £. de bail annuel qu'il a payées lui même à la Vve LAMBERT et le règlement à Madeleine MARTIN femme dud. COCHERY, de 50 £. par an. etc., 27 septembre 1678; MC/ET/XV/267
      bail; acte de société; sculpteur; peintre
  - Minutes. 1678, octobre - 1678, décembre, octobre 1678 - décembre 1678; MC/ET/XV/268
  - Minutes. 1679, janvier - 1679, mars, janvier 1679 - mars 1679; MC/ET/XV/269
    - Mise en alloué pour quatre ans par Jacques Chappelle, maître en l'art de danser, de son fils mineur, François Chappelle, agé de huit ans et quatre mois, la mère décédée, de l'avis des parents et amis et des autres frère et soeur, chez Louis de Thian, organiste de l'église Saint-Laurent. Il lui apprendra "à toucher l'orgue et le clavecin et à cette fin luy enseigner la musique", fournira le gîte et couvert et les habits, linge et blanchissage étant à la charge du père. Prix 250 l, versé par un débiteur par succession des mineurs Chappelle., 24 mars 1679; MC/ET/XV/269
      Acte signalé par le personnel du Minutier central des notaires de Paris.
      Date de création de la notice: 2014 (N. Jourdain)
      contrat d'apprentissage; Chappelle, Jacques; Chappelle, François; Thian, Louis de; musicien; Saint-Laurent (église)
  - Minutes. 1679, avril - 1679, mai, avril 1679 - mai 1679; MC/ET/XV/270
  - Minutes. 1679, juin - 1679, juillet, juin 1679 - juillet 1679; MC/ET/XV/271
  - Minutes. 1679, août - 1679, octobre, août 1679 - octobre 1679; MC/ET/XV/272
  - Minutes. 1679, novembre - 1679, décembre, novembre 1679 - décembre 1679; MC/ET/XV/273
  - Minutes. 1680, janvier, janvier 1680; MC/ET/XV/274
  - Minutes. 1680, 1er février - 1680, 16 mars, 1er février 1680 - 16 mars 1680; MC/ET/XV/275
  - Minutes (constitutions de rentes publiques). 1679 - 1698, MC/ET/XV/1236
    1679 à 1680: édit de mai 1679, 1 million sur aides et gabelles, actes passés par-devant Adrien Devin.
    1679: édit de juin 1679, emprunts de l'Etat.
    1688 à 1689: édit d'août et novembre 1688, 500 000 livres sur aides et gabelles: actes passés par-devant Artus-Jean Desgranges.
    1698: édit de mars 1696, 80 000 livres sur les Postes, édit d'août 1693, 600 000 livres sur les aides, gabelles et grosses fermes, actes passés par-devant Mathieu Gaillardie.
    constitution de rente
- Répertoire(s) de Adrien DEVIN, 20 février 1666 - 16 mars 1680; MC/RE/XV/1
  - Répertoire. 1666, 20 février - 1680, 16 mars, 20 février 1666 - 16 mars 1680; MC/RE/XV/1
    Informations concernant le classement et la cotation:
    Le niveau inférieur de description, quand il existe, correspond aux mentions d'actes contenues dans le répertoire. Parmi celles-ci, certaines peuvent y être décrites, de manière plus ou moins détaillée. Pour consulter l'acte proprement dit, il convient de rechercher la cote au niveau des articles (registre ou liasse) des minutes du notaire (cote de type 'MC/ET').